臺灣臺南地方法院民事判決
110年度訴字第1719號
原      告  一暐實業有限公司

法定代理人  張惠生    
訴訟代理人  許世烜律師
            楊家明律師
            葉賢賓律師
被      告  騰慶新國際開發有限公司

法定代理人  鄭博元    

訴訟代理人  施承典律師
上列當事人間請求確認會員權利關係存在等事件，經本院於民國
111年3月2日言詞辯論終結，判決如下：
    主    　文
原告之訴駁回。
訴訟費用由原告負擔。
    事實及理由
一、原告主張：原告於民國98年5月25日受讓訴外人瑞松土木包
    工業所持有之永安高爾夫球場(嗣於104年間更名為斑芝花高
    爾夫球場)公司會員資格，並向當時經營永安高爾夫球場的
    被告申請會員權轉讓，經被告受理轉讓手續，並向原告收取
    新臺幣(下同)20,000元之過戶手續費。詎原告法定代理人張
    惠生後來向被告要求以原告名義受讓會員資格，竟遭被告拒
    絕，且拒將會員證交付原告等語。並聲明：確認原告與被告
    所經營斑芝花高爾夫球場有如附件所示之會員權利義務關係
    存在(見本院卷第111頁)。
二、被告則以：斑芝花高爾夫球場座落於臺南市○○區○○段00○0地
    號土地（下稱系爭土地），土地所有權人為原臺南縣東山鄉
    公所（下稱原東山鄉公所），縣市合併後為臺南市政府。系
    爭土地77年間由東山育樂事業股份有限公司（下稱東山公司
    ）向原東山鄉公所承租，租期20年，並興建臺南市○○區○○段
    000○號建物（下稱系爭建物，門牌臺南市○○區○○○○00號）用
    以經營永安高爾夫球場，且對外招募會員，瑞松土木包工業
    係東山公司招募之會員。惟東山公司後來經營不善，遭主管
    機關撤銷公司登記，系爭建物亦遭法院查封拍賣，被告為系
    爭建物法拍後輾轉取得所有權者。被告與原東山鄉公所乃訂
    立系爭土地新租約，並於系爭土地上繼續經營高爾夫球場，
    嗣再將球場更名為斑芝花高爾夫球場，故東山公司並無任何
    可資經營永安高爾夫球場之資源，其招募之會員亦同樣無任
    何可使用球場之權利。雖被告經營高爾夫球場之初，基於經
    營策略之考量，曾承諾給予舊會員繼續擊球及使用球場設施
    ，並給予優惠，但僅止於此，有關舊會員與東山公司間會員
    契約之約定，如保證金返還約定、會員證轉讓約定等，因影
    響被告經營球場甚鉅，被告並未同意給予舊會員相同之權利
    ，故舊會員之會員證並不能轉讓，惟因瑞松土木包工業曾承
    攬球場工程，故98年間欲將舊會員會員證轉讓與張惠生時，
    經三方達成協議後，被告破例同意，且因被告之會員種類不
    似東山公司之會員種類繁多，且權利内容亦不同，故三方協
    議之結果，係瑞松土木包工業之舊會員，變更為被告之個人
    記名會員轉讓予張惠生，並給予張惠生編號C102之個人記名
    會員證，以供張惠生憑證來球場擊球消費，十餘年來張惠生
    均係憑前揭會員證來球場擊球消費，原告突然主張係被告公
    司會員，實無理由等語置辯。並聲明：原告之訴駁回(見本
    院卷第75頁)。
三、得心證之理由：
  ㈠按當事人主張有利於己之事實者，就其事實有舉證之責 任，
    民事訴訟法第277條前段定有明文。查：瑞松土木包工業自8
    7年6月24日起為東山公司經營之永安高爾夫球場「公司會員
    」，依東山公司之永安高爾夫球場會員規章，瑞松土木包工
    業得行使附件所示會員權利義務等節，有瑞松土木包工業之
    會員合約書、永安高爾夫球場會員規章等件為證(見本院卷
    第21至27頁)，堪信為真。又瑞松土木包工業嗣於98年5月25
    日將其會員資格轉讓予原告法定代理人「張惠生」乙情，亦
    有會員轉讓證明書、發票等件為證(見本院卷第21、31頁)，
    是瑞松土木包工業之永安高爾夫球場會員資格受讓人為「張
    惠生」，而非原告乙情，堪予認定。
　㈡「張惠生」與被告經營之斑芝花高爾夫球場間有附件所示之
    會員權利關係存在：
　⒈按當事人互相表示意思一致者，無論其為明示或默示，契約
    即為成立；第三人與債權人訂立契約承擔債務人之債務者，
    其債務於契約成立時，移轉於該第三人；民事訴訟法第277
    條前段、民法第153條第1項、第300條分別定有明文。查：
    永安高爾夫球場係教育部78年5月4日以台78體字第20247號
    函許可設立，籌設面積為108.5481公頃（計27洞），復於83
    年8月25日以台83體字第046679號函同意開放使用，球場面
    積變更為108.4637公頃（仍為27洞）；嗣教育部體育署(前
    行政院體育委員會）以96年3月15日體委設字第0960004282
    號函同意永安高爾夫球場變更經營主體為被告；被告並簽立
    會員權益保障切結書稱：本公司【按即被告】承諾原由東山
    公司招募之永安高爾夫球場會員，本公司接手經營永安高爾
    夫球場後，保證原會員依合約得享有之擊球、用餐、使用俱
    樂部各項休閒娛設施等權益，均維持不變等語；「張惠生」
    於98年5月25日受讓瑞松土木包工業之永安高爾夫球場會員
    資格，並於98年6月1日向被告繳納會員轉讓手續費等節，有
    教育部體育署111年1月26日函、被告出具之會員權益保障切
    結書、發票等件為證(見本院卷第173至174頁、第208至209
    頁、第31頁)，則被告同意承擔東山公司招募之會員契約；
    「張惠生」受讓瑞松土木包工業原永安高爾夫球場會員資格
    ，並向被告繳納會員轉讓手續費，均堪以認定。是被告與「
    張惠生」間自成立永安高爾夫球場會員契約。
　⒉又斑芝花高爾夫球場會員規章(見本院卷第105至110頁)就會
    員權利義務之規範，與原永安高爾夫球場會員規章(見本院
    卷第27頁)不同，然被告既同意承擔東山公司招募之會員契
    約；「張惠生」係受讓瑞松土木包工業原永安高爾夫球場會
    員資格，業經認定如上，而被告未舉證證明「張惠生」同意
    變更會員契約內容如斑芝花高爾夫球場會員規章所示，則「
    張惠生」自得依原永安高爾夫球場會員規章行使其會員權利
    義務。另被告固提出「永安高爾夫渡假俱樂部張惠生個人記
    名會員」會員證(見本院卷第83頁)，但為原告否認，況會員
    證上之名稱亦不足證明「張惠生」同意變更會員契約內容，
    附此敘明。
　㈢依上，被告固應承擔東山公司與瑞松土木包工業所成立之永
    安高爾夫球場會員契約，惟瑞松土木包工業之永安高爾夫球
    場會員資格受讓人為「張惠生」，而非原告，故原告請求確
    認兩造間有附件所示之會員權利義務關係存在，洵屬無據。
四、綜上所述，本件原告請求確認原告與被告所經營斑芝花高爾
    夫球場有如附件所示之會員權利義務關係存在，為無理由，
    應予駁回。
五、本件事證已臻明確，兩造其餘攻擊防禦方法及舉證，核與本
    判決之結果不生影響，爰不另為贅論，附此敘明。
六、訴訟費用負擔之依據：民事訴訟法第78條。 　　
中　　華　　民　　國　　111 　年　　4 　　月　 　6　　日
                  民事第三庭   法    官　王淑惠
以上正本係照原本作成。
如對本判決上訴，須於判決送達後20日內向本院提出上訴狀。
如委任律師提起上訴者，應一併繳納上訴審裁判費。
中　　華　　民　　國　　111 　年　　4 　　月　 　6　　日
                               書 記 官  洪凌婷